【裁判字號】    95,訴,2110
【裁判日期】    950626
【裁判案由】    搶奪等
【裁判全文】
臺灣高雄地方法院刑事判決              95年度訴字第2110號
公  訴  人  臺灣高雄地方法院檢察署檢察官
被      告  丁○○
                    （現羈押於臺灣高雄看守所）
上列被告因搶奪等案件，經檢察官提起公訴（95年度偵字第1421
0 號），嗣因被告就被訴事實為有罪之陳述，經本院告知簡式審
判程序意旨，並聽取公訴人及被告之意見後，本院合議庭裁定由
受命法官獨任依簡式審判程序審理，判決如下：
    主  文
丁○○犯搶奪罪，處有期徒刑壹年。扣案T 型起子壹支及半罩式
安全帽壹頂，均沒收。
    事  實
一、丁○○意圖為自己不法之所有，於民國95年5 月17日晚上9
    時許，在高雄縣鳳山市○○路與鳳東路口某網際網路店門口
    ，以其所有客觀上足以對人之生命身體造成危險而足供兇器
    使用之T 型起子破壞機車電源鎖方式，竊取停放於該處乙○
    ○所有車牌號碼YFD-001 號之重型機車1 部，得手後作為搶
    奪之交通工具使用。於翌日（18日）下午5 時20分許，丁○
    ○基於搶奪他人財物之犯意，騎乘上開竊得之機車，頭戴半
    罩式安全帽，行經高雄縣大寮鄉○○村○○路○段1175號前
    ，趁丙○○騎乘機車未及防備之際，自右後方徒手搶奪丙○
    ○戴於頸上項鍊之金墜子1 只，得手後旋即逃逸。嗣於同年
    5 月19日下午4 時許，丁○○將上開機車停放於高雄縣大寮
    鄉○○村○○路26-2號前，為巡邏員警以電腦端末機查詢得
    知為贓車，經員警於現場埋伏後當場查獲，循線查悉上情，
    並扣得T 型起子1 支、半罩式安全帽1 頂。
二、案經高雄縣政府警察局移送臺灣高雄地方法院檢察署檢察官
    偵查起訴。
    理  由
壹、程序方面
    按本件被告丁○○所犯係死刑、無期徒刑、最輕本刑為3 年
    以上有期徒刑以外之罪，其於準備程序就前揭被訴事實為有
    罪之陳述，經受命法官告知簡式審判程序之旨，並聽取其與
    公訴人之意見後，本院認無不得或不宜改依簡式審判程序進
    行之處，爰依刑事訴訟法第273 條之1 第1 項、第284 條之
    1 ，裁定本件由受命法官獨任進行簡式審判程序，合先敘明
    。
貳、實體方面
一、上揭事實，業據被告丁○○於本院審理時坦承不諱，核與證
    人即被害人乙○○、告訴人丙○○於警詢之證述情節相符，
    ，並有T 型起子1 支及半罩式安全帽1 頂扣案可佐，另有扣
    押筆錄、扣押物品目錄表2 紙、乙○○立具之贓物認領保管
    單、照片10張、車輛竊盜、車牌失竊資料個別查詢報表—查
    詢車輛認可資料、車籍作業系統—查詢認可資料、高雄縣政
    府警察局車輛失竊證明單、高雄縣政府警察局車輛（尋獲）
    通報單等資料附卷可稽（見警卷第20、40至52、57至60頁）
    ，足認被告之自白核與事實符，自可採為認定事實之依據，
    本件事證明確，被告犯行堪以認定。
二、按刑法第321 條第1 項第3 款之攜帶兇器竊盜罪，係以行為
    人攜帶兇器竊盜為其加重條件，此所謂之兇器，其種類並無
    限制，凡客觀上足以對人之生命、身體、安全構成威脅，具
    有危險性之兇器均屬之，且祇須行竊時攜帶此種具有危險性
    之兇器為已足，並不以攜帶之初有行兇之意圖為必要，最高
    法院79年臺上字第5253號判例可資參照。查扣案之T 型起子
    1 支，質地堅硬，尖端銳利，客觀上若持以攻擊他人，顯足
    以對人之生命、身體及安全構成威脅，此有扣案上開工具照
    片1 張在卷足憑（見警卷卷第50頁），自屬兇器無訛。核被
    告所為係犯刑法第325 條第1 項之搶奪罪及同法第321 條第
    1 項第3 款之攜帶兇器加重竊盜罪。被告所犯攜帶兇器竊盜
    罪與搶奪罪間，有方法結果之牽連關係，應依刑法第55條之
    規定，從情節較重之搶奪罪處斷。爰審酌被告曾於89年間因
    竊盜案件，經本院以89年度易字第2209號判決判處有期徒刑
    4 月確定，復於94年間因搶奪案件，經臺灣高等法院高雄分
    院以94年度上訴字第1837號判決判處有期徒刑1 年6 月（均
    不構成累犯），有臺灣高等法院被告前案記錄表附卷可佐，
    竟仍不知警惕，再犯本案，且被告正值青年，卻不思循合法
    途徑賺取所需，屢以犯罪手段謀財，以獲得利益，犯罪情節
    非輕，惟念其犯後坦承犯行，態度良好，所竊之機車業經被
    害人領回，有贓物認領保管單1 紙在卷可按（見警卷第20頁
    ），所生損害業已減輕等一切情狀，量處如主文所示之刑。
    扣案之T 型起子1 支及半罩式安全帽1 頂，均為被告所有，
    分供其犯竊盜及搶奪罪所用之物，業據被告供承在卷（見警
    卷第5 頁），應依刑法第38條第1 項第2 款之規定，併予宣
    告沒收。
據上論斷，應依刑事訴訟法第273 條之1 第1 項、第284 條之1
、第299 條第1 項前段，刑法第321 條第1 項第3 款、第325 條
第1 項、第55條、第38條第1 項第2 款，判決如主文。
本案經檢察官甲○○到庭執行職務。
中    華    民    國    95    年    6     月    26    日
                  刑事第三庭    法  官  錢衍蓁
以上正本證明與原本無異。
如不服本判決，應於收受送達後10日內向本院提出上訴書狀。
中    華    民    國    95    年    6     月    26    日
                                書記官  周美
附錄本判決論罪科刑法條
中華民國刑法第320條
意圖為自己或第三人不法之所有，而竊取他人之動產者，為竊盜
罪，處 5 年以下有期徒刑、拘役或 500 元以下罰金。
意圖為自己或第三人不法之利益，而竊佔他人之不動產者，依前
項之規定
處斷。
前二項之未遂犯罰之。
中華民國刑法第321條
犯竊盜罪而有左列情形之一者，處6 月以上、5 年以下有期徒刑
：
一於夜間侵入住宅或有人居住之建築物、船艦或隱匿其內而犯之
者。
二  毀越門扇、牆垣或其他安全設備而犯之者。
三  攜帶兇器而犯之者。
四  結夥三人以上而犯之者。
五  乘火災、水災或其他災害之際而犯之者。
六  在車站或埠頭而犯之者。
前項之未遂犯罰之。
中華民國刑法第325條
意圖為自己或第三人不法之所有，而搶奪他人之動產者，處 6 月
以上 5 年以下有期徒刑。
因而致人於死者，處無期徒刑或 7 年以上有期徒刑，致重傷者，
處 3 年以上 10 年以下有期徒刑。
第 1 項之未遂犯罰之。


司法院資訊處製作；財團法人民間司法改革基金會備份。
